【裁判字號】    98,上易,831
【裁判日期】    980520
【裁判案由】    詐欺
【裁判全文】
臺灣高等法院刑事判決                 98年度上易字第831號
上  訴  人  臺灣基隆地方法院檢察署檢察官
被      告  甲○○
上列上訴人因被告詐欺案件，不服臺灣基隆地方法院97年度易字
第591號，中華民國98年2月5 日第一審判決（起訴案號：臺灣基
隆地方法院檢察署97年度調偵字第104 號），提起上訴，本院判
決如下：
    主  文
上訴駁回。
    事實及理由
一、本案經本院審理結果，認第一審以被告甲○○犯刑法第 339
    條第1項之詐欺取財罪，判處有期徒刑6月，並諭知易科罰金
    折算之標準為新台幣900 元折算一日，認事用法及量刑均無
    不當，應予維持，並引用第一審判決書記載之事實、證據及
    理由（如附件）。
二、公訴人上訴意旨略以：被告詐欺告訴人乙○○退休金170 萬
    元，造成告訴人生活陷入困境，其於原審允諾支付現金 100
    萬元，卻一再拖延，毫無誠意，足見惡性重大，原審僅量處
    有期徒刑6 月，並得易科罰金，顯屬過輕云云。然查：被告
    曾交付10萬元予代書李國鎮，並由李國鎮於92年6月6日轉交
    予告訴人之子所委任之代理人劉兆揚作為賠償款，有收據一
    紙在卷可據，且告訴人亦不否認此情（分見偵查卷第34頁、
    第40頁背面），被告復於98年5月13日郵寄5萬元之郵政匯票
    予告訴人，亦有郵政匯票、郵政國內匯款執據、限時掛號函
    漸執據在卷可據（見本院卷），顯見被告並非毫不賠償告訴
    人之損害。再被告之母林呂良子確因患顱內動脈瘤合併蛛蜘
    膜下腔出血於96年12月22日住院，經多次手術，有台北榮民
    總醫院出具之診斷證明書附卷可據（見本院卷），亦見被告
    所辯本與告訴人約定賠償100 萬元和解，其母要貸款供其賠
    償，因其母腦溢血，致無法貸款，未履行和解之允諾，亦非
    無據。按犯罪後態度，係指被告犯罪後，因悔悟而力謀恢復
    原狀，或與被害人和解，賠償損害等情形而言，被告既已力
    謀尋求財力來源以賠償告訴人之損害，已如上述，雖未近如
    意，但其力求履行和解之意應可認定，不能以未能覓得財力
    支援致未能履行和解約定，即謂被告惡性重大。是原審審酌
    被告不思正常途徑獲取財物，故意隱瞞事實騙取財物，影響
    社會正常交易安全，衡其犯罪之動機、目的、手段、智識程
    度及被害人所受損害而迄今未與被害人達成和解暨犯罪後坦
    承犯行，顯有悔悟之態度等一切情狀，而量處被告有期徒刑
    6 月，並諭知易科罰金之折算標準，所處之刑，並無違反比
    例原則而失之過輕之情。檢察官依告訴人之請求提起上訴，
    指摘原審量刑過輕，為無理由，應予駁回。
據上論結，應依刑事訴訟法第373條、第368條，判決如主文。
本案經檢察官田炳麟到庭執行職務。
中    華    民    國    98    年    5     月    20    日
                  刑事第十庭    審判長法  官 楊炳禎
                                      法  官 陳春秋
                                      法  官 李春地
以上正本證明與原本無異。
不得上訴。
                                      書記官 蘇秋
中    華    民    國    98    年    5     月    20    日
附錄：本案論罪科刑法條全文
刑法第339條第1項
意圖為自己或第三人不法之所有，以詐術使人將本人或第三人之
物交付者，處5年以下有期徒刑、拘役或科或併科1千元以下罰金
。


司法院資訊處製作；財團法人民間司法改革基金會備份。
